臺灣新北地方法院刑事判決
111年度訴字第649號
公  訴  人  臺灣新北地方檢察署檢察官
被      告  王狄龍


            胡修維


            高秉宏



上列被告因妨害風化案件，經檢察官提起公訴（110年度偵字第2
5656號），本院判決如下：
    主  文
王狄龍共同意圖使女子與他人為性交之行為，而容留以營利，處
有期徒刑參月，如易科罰金，以新臺幣壹仟元折算壹日。未扣案
之犯罪所得新臺幣玖佰元沒收，於全部或一部不能沒收或不宜執
行沒收時，追徵其價額。
胡修維幫助意圖使女子與他人為性交之行為，而容留以營利，處
有期徒刑貳月，如易科罰金，以新臺幣壹仟元折算壹日。未扣案
之犯罪所得新臺幣貳仟元沒收，於全部或一部不能沒收或不宜執
行沒收時，追徵其價額。
高秉宏幫助意圖使女子與他人為性交之行為，而媒介以營利，處
有期徒刑貳月，如易科罰金，以新臺幣壹仟元折算壹日。未扣案
之犯罪所得新臺幣陸佰元沒收，於全部或一部不能沒收或不宜執
行沒收時，追徵其價額。
    事  實
一、胡修維、高秉宏、王狄龍分別為下列犯行：
　㈠胡修維可預見以個人名義代為租賃房屋供他人使用，該屋有
    可能成為從事不法犯行之犯罪場所，竟仍不違背其本意，基
    於幫助意圖使女子與他人為性交行為，而媒介、容留以營利
    之不確定故意，於民國110年1月間，偕同真實姓名年籍不詳
    之應召集團成員前往新北市○○區○○○路000號3樓B室套房（下
    稱本案套房），以胡修維名義及每月新臺幣(下同) 12,000
    元之租金，代前揭不詳之應召集團成員向不知情之蕭燕承租
    本案套房，並收取2,000元之報酬，以此方式幫助上開應召
    集團利用本案套房作為媒介、容留女子與他人為性交行為以
    營利之場所。
　㈡高秉宏可以預見一般人收購行動電話使用常與犯罪密切相關
    ，如交予他人使用，有供作他人掩飾犯罪用途之可能，竟仍
    不違背其本意，基於幫助意圖使女子與他人為性交行為，而
    媒介以營利之不確定故意，於109年8月18日晚間6時22分許
    ，在遠傳電信股份有限公司新莊中平加盟門市，申辦取得門
    號0000000000號之SIM卡後，以600元之代價，將上揭門號SI
    M卡販售並交付予真實姓名年籍不詳，綽號「小老闆」之人
    使用，以此方式幫助「小老闆」所屬之上開應召集團從事媒
    介女子性交營利之行為。
　㈢王狄龍與真實姓名年籍不詳之上開應召集團成員，共同基於
    意圖使女子與他人為性交行為，而媒介、容留以營利之犯意
    聯絡，由上開應召集團不詳成員，於110年2月21日某日起，
    容留印尼籍成年女子杜薇在本案套房為男客從事性交易，接
    著透過網路在「捷克論壇」發佈廣告訊息招攬男客媒介性交
    易，王狄龍則在性交易完畢後，依指示至本案套房向杜薇收
    取性交易款項，再轉交與上開應召集團之不詳成員，王狄龍
    每次轉交款項可以獲得300元之報酬。
　㈣嗣員警於110年3月8日下午2時許執行網路巡邏，在「捷克論
    壇」內發覺上開關於性交易之廣告訊息，遂佯裝男客與應召
    集團不詳成員聯絡，於同日下午3時20分許，依應召集團指
    示前往胡修維所出名承租之本案套房進行性交易，應召集團
    則以高秉宏所申辦之前揭門號與員警聯繫確認性交易狀況，
    員警於同日下午3時50分許在本案套房查獲從事性交易之杜
    薇，並於調閱監視器後，循線查獲上情。
二、案經新北市政府警察局三重分局報告臺灣新北地方檢察署檢
    察官偵查起訴。
    理  由
壹、程序部分：
　　按除法律另有規定外，實施刑事訴訟程序之公務員因違背法
    定程序取得之證據，其有無證據能力之認定，應審酌人權保
    障及公共利益之均衡維護；又被告以外之人於審判外之陳述
    ，雖不符合同法第159條之1至第159條之4之規定，但經當事
    人於審判程序同意作為證據，法院審酌該言詞陳述或書面陳
    述作成時之情況，認為適當者，亦得為證據，刑事訴訟法第
    158條之4、第159條之5第1項分別定有明文。本判決下列所
    引用之各項供述證據，當事人均同意各該證據之證據能力（
    見訴字卷第72頁），本院審酌此等證據資料取得及製作時之
    情況，尚無違法不當及證明力明顯過低之瑕疵，以之作為證
    據應屬適當；另本判決後述所引之各項非供述證據，無證據
    證明係實施刑事訴訟程序之公務員以不法方式所取得，且亦
    無證據證明係非真實，復均與本件待證事實具有關聯性，是
    依刑事訴訟法第158條之4之反面解釋，當有證據能力；又前
    開供述與非供述證據復經本院於審理期日中合法調查，自均
    得為本案證據使用。
貳、實體部分：
一、認定事實所憑之依據及理由：
　㈠上揭犯罪事實，業據被告王狄龍、胡修維、高秉宏（以下合
    稱被告3人）於本院審理時均坦承不諱（見訴字卷第111、13
    0、119頁），並有證人杜薇、蕭燕於警詢時之證述、證人即
    員警戊○○於偵訊及本院審理時之證述附卷可佐（見偵字卷第
    23至27頁、第33頁、第85至92頁、第185至187頁，訴字卷第
    106至110頁），復有職務報告2份、監視器畫面翻拍照片6張
    、通聯調閱查詢單、房屋租賃契約書、現場照片2張、性交
    易廣告擷圖3張、LINE擷圖及手機通話紀錄擷圖共7張、遠傳
    電信預付卡申請書、銷售確認單等件在卷為憑（見偵字卷第
    7至8頁、第37至40頁、第49頁、第65至67頁、第81至82頁、
    第101頁、第103至111頁、第143至149頁），堪認被告3人前
    開任意性自白與事實相符，堪以採信。
　㈡按刑法第231條第1項所謂「容留」，係指收容留置而言，例
    如提供女子與他人為性交或猥褻行為之場所，而「媒介」則
    係居間仲介之意。又刑法上所謂幫助他人犯罪，係指對他人
    決意實行之犯罪有認識，而基於幫助之意思，於他人犯罪實
    行之前或進行中施以助力，給予實行上之便利，使犯罪易於
    實行，而助成其結果發生者。又依一般生活之經驗法則，以
    自己名義承租房屋或申辦手機門號使用均非難事，而一般人
    租賃房屋或申辦手機為合法使用，當可光明正大以自己名義
    為之，若無故以他人名義承租，極易判斷該隱身幕後之人，
    有不希望遭人查知之考慮，一般人當可產生與不法犯罪目的
    相關之合理懷疑。經查，被告胡修維並未實際居住以自己名
    義承租之本案套房，反將之交付予真實姓名、年籍不詳之成
    年人使用，本案套房極可能被利用作為與性交易有關之犯罪
    場所，被告胡修維雖無該套房必然用以作為與性交易有關之
    犯罪場所之確信，然存有縱使如此亦不在意之意，是被告胡
    修維確有幫助他人遂行容留性交以營利之不確定故意。而被
    告高秉宏亦未實際使用以自己名義申請之上開手機門號SIM
    卡，並將之交付予真實姓名、年籍不詳之成年人使用，是該
    手機門號也可能被利用作為媒介性交易聯絡所用，被告高秉
    宏雖無該手機門號SIM卡必然用以作為媒介性交易所用之確
    信，然存有縱使如此亦不在乎之意，是被告高秉宏確有幫助
    他人遂行媒介性交以營利之不確定故意。
　㈢綜上所述，本案事證明確，被告3人前開犯行均堪認定，應依
    法論科。
二、論罪科刑：
　㈠核被告所為：
　⒈核被告王狄龍所為，係犯刑法第231條第1項前段之意圖使女
    子與他人為性交之行為，而容留以營利罪。被告王狄龍與應
    召集團成員圖利媒介性交之低度行為，應為容留之高度行為
    所吸收，不另論罪，公訴意旨認被告王狄龍所犯係意圖使女
    子與他人為性交行為，而媒介以營利罪，容有誤會，惟因兩
    者所適用之法條條項均屬相同，毋庸變更起訴法條，附此敘
    明。
　⒉核被告胡修維所為，係犯刑法第30條第1項、第231條第1項前
    段意圖使女子與他人為性交行為，而容留以營利罪之幫助犯
    。此部分幫助媒介之低度行為，應為幫助容留之高度行為所
    吸收，不另論罪，公訴意旨認被告胡修維所犯係意圖使女子
    與他人為性交行為，而媒介以營利罪之幫助犯，亦有誤會，
    依前說明，此部分亦無庸變更起訴法條，併此敘明。
　⒊核被告高秉宏所為，係犯刑法第30條第1項、第231條第1項前
    段意圖使女子與他人為性交行為，而媒介以營利罪之幫助犯
    。
　㈡按刑法第231條第1項之處罰客體係容留、媒介等行為，並非
    性交、猥褻行為，亦即其罪數應以容留、媒介等行為（對象
    ）定之；苟其容留、媒介「同一人」而與他人為多次性交易
    ，在綜合考量行為人之犯意、行為狀況、社會通念及侵害同
    一法益下，仍應僅以一罪論（最高法院107年度台上字第481
    3號判決意旨參照）。依卷內事證，僅能證明本案被告王狄
    龍及應召集團容留、媒介證人杜薇一人進行性交易以營利，
    依上開說明，自應論以一罪。
　㈢按共同正犯，係共同實行犯罪行為之人，在共同意思範圍內
    ，各自分擔犯罪行為之一部，相互利用他人之行為，以達其
    犯罪之目的，其成立不以全體均參與實行犯罪構成要件之行
    為為要件。且共同正犯之意思聯絡，並不以數人間直接發生
    者為限，間接之聯絡者，亦包括在內，復不限於事前有所謀
    議，僅於行為當時有共同犯意之聯絡，於行為當時，基於相
    互之認識，不論明示通謀或相互間默示合致，以共同犯罪之
    意思參與，均屬之；而行為分擔，亦不以每一階段皆有參與
    為必要，倘具有相互利用其行為之合同意思所為，仍應負共
    同正犯之責；蓋共同正犯，於合同意思範圍內，組成一共犯
    團體，團體中任何一人之行為，均為共犯團體之行為，他共
    犯均須負共同責任，初無分別何一行為係何一共犯所實行之
    必要（最高法院106年度台上字第137號判決意旨參照）。被
    告王狄龍雖僅負責收取性交易款項並轉交應召集團，而從事
    本案犯行，惟被告王狄龍與應召集團成員間，係各以共同犯
    罪之意思，在犯意聯絡下，相互支援、利用彼此行為，而屬
    本案犯罪歷程不可或缺之重要環節，被告王狄龍自應就其參
    與犯行所生之全部犯罪結果共同負責，應論以共同正犯。
　㈣被告胡修維、高秉宏均為幫助犯，爰依刑法第30條第2項規定
    ，按正犯之刑減輕之。
　㈤爰審酌被告3人不思依循正途營生，為一己私利為本案行為，
    對於社會善良風俗造成危害，實非可取，惟被告3人終能坦
    承犯行，態度尚可，兼衡其等之素行、犯罪之動機、目的、
    手段、參與程度、所獲利益，被告王狄龍於審理時陳稱其高
    中之教育程度、從事洗衣店工作、月收入約45,000元、要扶
    養母親（見訴字卷第119頁）；被告胡修維於審理時陳稱其
    大學之教育程度、現在從事外送工作、月收入約40,000元、
    無人需要其扶養（見訴字卷第130頁）；被告高秉宏於審理
    時陳稱其高職之教育程度、現在在便利商店工作，月收入約
    32,000元，要扶養外公（見訴字卷第119頁）等一切情狀，
    分別量處如主文所示之刑，並均諭知易科罰金之折算標準。
三、沒收部分：　　
　㈠按犯罪所得，屬於犯罪行為人者，沒收之；前2項之沒收，於
    全部或一部不能沒收或不宜執行沒收時，追徵其價額，刑法
    第38條之1第1項前段及第3項分別定有明文。另按共同正犯
    犯罪所得之沒收、追徵，應就各人所分得之數為之。所謂各
    人「所分得」之數，係指各人「對犯罪所得有事實上之處分
    權限」而言。因此，若共同正犯各成員內部間，對於犯罪所
    得分配明確時，應依各人實際所得宣告沒收。經查，被告王
    狄龍、胡修維、高秉宏分別因本案犯行取得900元、2,000元
    、600元之報酬，業據其等於本院審理時供述在卷（見訴字
    卷第118、119頁、第130頁；其中被告高秉宏交付5個門號收
    取3,000元報酬，而本案媒介性交易所用之相關門號僅有1個
    ，故犯罪所得應為600元），應分別諭知沒收，並於全部或
    一部不能沒收或不宜執行沒收時，追徵其價額。
　㈡至於被告高秉宏所交付本案媒介性交易聯絡所用之門號00000
    00000號之SIM卡，並未扣案，考量申請門號SIM卡並無困難
    ，執行該SIM卡沒收之實際效果有限，該門號SIM卡再遭應召
    集團作為犯罪使用之機率甚低，沒收宣告欠缺刑法上之重要
    性，爰依刑法第38條之2第2項規定意旨，不予宣告沒收、追
    徵。　　
據上論斷，應依刑事訴訟法第299條第1項前段，判決如主文。
本案經檢察官周懿君偵查起訴，由檢察官張啟聰、朱曉群、陳姵
伊到庭執行公訴。　　
中　　華　　民　　國　　111 　年　　11　　月　　9 　　日
                  刑事第十庭  審判長法  官  連雅婷
　　　　　　　　　
                                    法  官  黃園舒
　　　　　　　　　　　　　　　　　　　
                                    法  官  陳宏璋 
上列正本證明與原本無異。
如不服本判決，應於判決送達後20日內敘明上訴理由，向本院提
出上訴狀 (應附繕本) ，上訴於臺灣高等法院。其未敘述上訴理
由者，應於上訴期間屆滿後20日內向本院補提理由書「切勿逕送
上級法院」。
                                    書記官  許維倫
中　　華　　民　　國　　111 　年　　11　　月　　14　　日
附錄本案論罪科刑法條：
中華民國刑法第231條
（圖利使人為性交或猥褻罪）
意圖使男女與他人為性交或猥褻之行為，而引誘、容留或媒介以
營利者，處5年以下有期徒刑，得併科10萬元以下罰金。以詐術
犯之者，亦同。
公務員包庇他人犯前項之罪者，依前項之規定加重其刑至二分之
一。